【裁判字號】    89,簡上,146
【裁判日期】    900131
【裁判案由】    傷害
【裁判全文】
臺灣基隆地方法院刑事判決                        八十九年度簡上字第一四六號
    上  訴  人  台灣基隆地方法院檢察署檢察官
    被      告  乙○○
右上訴人因被告傷害案件，不服本院基隆簡易庭八十九年度基簡字第七七六號，中華
民國八十九年九月二十八日第一審簡易判決（聲請案號：臺灣基隆地方法院檢察署八
十九年度偵字第三四三三號），提起上訴，本院合議庭判決如左：
    主  文
上訴駁回。
    事實及理由
一、本案經本院審理結果，認原審簡易判決以被告係犯刑法第二百七十七條第一項之
    傷害罪，判處有期徒刑三月，如易科罰金以三百元折算一日，其認事用法及量刑
    均無不當，應予維持，並引用原審簡易判決書所記載之事實、證據及理由。
二、訊據被告乙○○僅承認有與告訴人甲○○互相推擠之行為，惟否認有何傷害犯行
    ，辯稱：伊母親於民國八十九年五月十四日上午，在基隆市七堵區南興市場，因
    購買衣架與告訴人發生爭執，伊獲知後隨即前往上址找告訴人理論，彼此曾互相
    推擠拉扯，但伊未出手毆打告訴人，且事後曾在基隆市警察局第三分局七堵派出
    所包了新台幣（下同）二千二百元給告訴人，不知告訴人為何還要提出告訴云云
    。惟查：八十九年五月十四日上午十時四十分許，被告之母在基隆市七堵區南興
    市場，因向告訴人購買衣架，與告訴人發生口角爭執，被告旋於當日上午十一時
    二十分許，前往上開市場質問告訴人，並基於傷害告訴人之犯意，出手毆打告訴
    人，使告訴人受有流鼻血及鼻骨骨折之普通傷害等情，迭經告訴人於偵查中及原
    審與本院審理時指陳明確，且有台北市立中興醫院出具之診斷證明書一紙在卷可
    稽，堪信告訴人之指述為真實。查告訴人所受鼻骨骨折之傷害，應係遭受外力毆
    打所致，被告所辯僅與告訴人推擠拉扯，未毆打告訴人云云，無非卸責之詞，而
    證人即被告之父謝文章在本院所為未看見被告毆打告訴人之證言，核屬迴護之詞
    ，均不足採信。又告訴人雖收受被告所交付之二千二百元，作為壓驚之用，然未
    表示拋棄告訴權，亦未與被告達成和解，此為被告自承在卷。依告訴人所受鼻骨
    骨折迄今尚未完全復原之傷害程度，衡情亦無以收受被告所交付之二千二百元而
    拋棄告訴權之理，告訴人既未明白表示拋棄告訴權，其告訴自屬合法有效，被告
    所為告訴人因收受二千二百元，業已喪失告訴權之辯詞亦非可採，事證明確，被
    告犯行應堪認定。
三、原審簡易判決以上訴人係犯刑法第二百七十七條第一項之傷害罪，衡酌告訴人所
    受傷害程度，判處上訴人有期徒刑三月，並諭知易科罰金之折算標準，其認事用
    法並無違誤，量刑亦屬恰當，應予維持，上訴人上訴指稱原審判決量刑過輕，指
    摘原審簡易判決不當，為無理由，應予駁回。
據上論斷，應依刑事訴訟法第四百五十五條之一第三項、第三百六十八條，判決如主
文。
本案經檢察官黃士元到庭執行職務。
中      華      民      國    九十    年      一     月     三十一      日
                                    臺灣基隆地方法院刑事第三庭
                                        審判長法  官    林火炎
                                              法  官    蔡佳玲
                                              法  官    陳培仁
右正本證明與原本無異。
對於本件判決如有不服，應於收受送達後十日內，向本院提出上訴書狀，上訴於臺灣
高等法院，並按他造當事人之人數附具繕本。
              書記官    施鴻均
中      華      民      國    九十    年      二     月       二        日


司法院資訊處製作；財團法人民間司法改革基金會備份。
